【裁判字號】    95,交訴,12
【裁判日期】    950404
【裁判案由】    公共危險等
【裁判全文】
臺灣臺南地方法院刑事判決              95年度交訴字第12號
公  訴  人  臺灣臺南地方法院檢察署檢察官
被      告  甲○○
上列被告因公共危險等案件，經檢察官提起公訴（94年度偵字第
14728號），被告就被訴事實為有罪之陳述，本院裁定進行簡式
審判程序，判決如下：
    主  文
甲○○服用酒類，不能安全駕駛動力交通工具而駕駛，處有期徒
刑參月，如易科罰金，以參佰元折算壹日；又從事業務之人，因
業務上之過失傷害人，處有期徒刑參月，如易科罰金，以參佰元
折算壹日；又駕駛動力交通工具肇事，致人傷而逃逸，處有期徒
刑陸月，如易科罰金，以參佰元折算壹日。應執行有期徒刑拾壹
月，如易科罰金，以參佰元折算壹日。
    事實及理由
一、犯罪事實：甲○○係從事廢鐵回收工作，平日並駕駛小貨車
    載運所回收之廢鐵等物品，駕駛小貨車係其附隨業務，乃從
    事駕駛業務之人。其於民國94年12月7日晚間7點鐘左右，在
    其位於臺南縣歸仁鄉○○村○○街100號之住處，飲用大雕
    蔘茸藥酒後，業已達於不能安全駕駛動力交通工具之程度，
    竟仍自該處駕駛車牌號碼GP-1895號自用小貨車，欲前往台
    南縣龍崎鄉。後於同日晚間7點35分左右，其正沿台南縣關
    廟鄉○○村○○路○段內側快車道，由西往東方向，行經該
    路段168號前時，理應注意飲用酒類後吐氣所含酒精濃度超
    過每公升0.25毫克以上者，不得駕車，並應注意汽車行駛時
    ，駕駛人應注意車前狀況，並隨時採取必要之安全措施，且
    應注意汽車在同一車道行駛時，除擬超越前車外，後車與前
    車之間應保持隨時可以煞停之距離。又依當時天候晴朗、夜
    間有照明、路面無缺陷、視線尚可等情形以觀，客觀上亦無
    不能注意之情事，其竟疏於注意酒後不得駕車，且因不勝酒
    力致駕車操控能力變差，而疏未注意車前狀況及與前車保持
    隨時可以煞停之距離，即貿然前行，以致不慎自後撞及由丙
    ○○所駕駛，沿前開中山路2段內側快車道同向在前行經該
    地點，減速準備作左轉彎之車牌號碼6995-JE號自用小客車
    ，造成丙○○所駕駛之小客車又撞及對向之另一部小客車，
    丙○○並因之受有頸部扭傷、臀部挫傷等傷害。豈知甲○○
    駕車肇事，並致丙○○受傷後，竟未下車察看，且未採取任
    何救護措施或報警前來處理，隨即另行起意，逕行駕車逃離
    現場。後經警據報前往處理，始循線於同日晚間9點鐘左右
    ，在台南縣關廟鄉○○村○○路○段21巷內查獲甲○○，並
    於同日晚間9點14分左右，在台南縣警察局歸仁分局關廟派
    出所，測得甲○○之吐氣所含酒精濃度仍高達每公升1.08毫
    克（MG/L），而查悉上情。案經丙○○訴由台南縣警察局歸
    仁分局報告臺灣臺南地方法院檢察署檢察官偵查起訴。
二、本件有下列事證足資佐參：
    （一）被告甲○○於警詢、偵查中及本院審理時之自白。
    （二）證人即告訴人丙○○於警詢時及偵查中之證詞；證人
          即另一部小客車駕駛人乙○○於警詢中之證詞。
    （三）道路交通事故現場圖、道路交通事故調查報告表(一)、
          (二)各1份及事故現場與肇事車輛蒐證照片22張。
    （四）吐氣酒精濃度測試報告表、刑法第185條之3案件測試
          觀察紀錄表各1份、
    （五）台南市立醫院94年12月7日診斷證明書1紙。
    （六）臺灣高等法院被告前案紀錄表1份等為證。
三、查被告甲○○係從事廢鐵回收工作，平日並駕駛小貨車載運
    所回收之廢鐵等物品，駕駛小貨車係其附隨業務，乃從事駕
    駛業務之人。其於上述時、地，酒後駕駛小貨車肇事並致告
    訴人丙○○受傷後隨即逃逸無蹤，核其所為應係犯刑法第18
    5條之3之重大違背安全駕駛罪、同法第284條第2項前段之業
    務過失傷害罪及同法第185條之4之駕車肇事逃逸罪。又其前
    開所犯之業務過失傷害罪，係酒後駕車肇事致人受傷，乃屬
    酒醉駕車，因而致人受傷，依法並應負刑事責任，故需依道
    路交通管理處罰條例第86條第1項之規定，加重其刑。至被
    告所犯上開三罪間，犯意不同，行為互殊，故應予分別論罪
    ，併合處罰。本院審酌被告犯罪之動機、目的，本件犯罪所
    生之危險、損害，以及被告酒後駕駛小貨車於道路上行駛，
    不僅嚴重危害往來之交通安全，且其為警查獲時經測得之吐
    氣所含酒精濃度，仍高達每公升1.08毫克（MG/L），另其駕
    車肇事並致告訴人丙○○受傷後，不僅未下車察看，且未採
    取任何救護措施或報警前來處理，便立即逃離現場，足見其
    惡性非輕，而被告酒後駕車及疏未注意車前狀況及與前車保
    持隨時可以煞停之距離等駕駛行為，應係本件車禍發生之唯
    一肇事原因，告訴人之駕駛行為則無任何肇事因素，可知被
    告之過失程度亦屬重大，至告訴人因本件車禍所受之傷害，
    經查則尚屬輕微，且被告肇事後已與告訴人就車損部分之民
    事賠償事宜達成和解，而被告僅係國中畢業，教育程度非高
    ，平日亦以回收廢鐵為生，生活狀況並非優渥，又其於警詢
    時及偵審中，則已坦白承認所為，其犯後態度經核非屬惡劣
    等一切情狀，分別量處如主文所示之刑，並各諭知易科罰金
    之折算標準，且定應執行之刑及諭知易科罰金之折算標準。
據上論斷，應依刑事訴訟法第273條之1第1項、第310條之2、第4
54條第1項、第299條第1項前段，刑法第185條之3、第185條之4
、第284條第2項前段、第41條第1項前段、第51條第5款，道路交
通管理處罰條例第86條第1項，罰金罰鍰提高標準條例第1條前段
、第2條，判決如主文。
中    華    民    國    95    年    4     月    4     日
                  交通法庭  法  官  陳志成
以上正本證明與原本無異。
如不服本判決應於送達後十日內向本院提出上訴狀（應附繕本）
。
                            書記官  黃瓊蘭
中    華    民    國    95    年    4     月    4     日
附錄本案論罪科刑法條全文：
刑法第185條之3
服用毒品、麻醉藥品、酒類或其他相類之物，不能安全駕駛動力
交通工具而駕駛者，處1年以下有期徒刑、拘役或3萬元以下罰金
。
刑法第185條之4
駕駛動力交通工具肇事，致人死傷而逃逸者，處6月以上5年以下
有期徒刑。
刑法第284條第2項（業務過失傷害罪）
從事業務之人，因業務上之過失傷害人者，處1年以下有期徒刑
、拘役或1千元以下罰金，致重傷者，處3年以下有期徒刑、拘役
或2千元以下罰金。


司法院資訊處製作；財團法人民間司法改革基金會備份。
